臺灣高等法院臺中分院刑事判決
111年度金上訴字第243號
上  訴  人  
即  被  告  江仲信


上列上訴人即被告因違反洗錢防制法案件，不服臺灣臺中地方法
院110年度金訴字第470號中華民國110年12月21日第一審判決（
起訴案號：臺灣臺中地方檢察署110年度偵字第12249、12250號
；移送原審併辦案號：同前檢察署110年度偵字第18086號），提
起上訴，本院判決如下：
    主  文
上訴駁回。
    犯罪事實及理由
一、本案經本院審理結果，認第一審判決認事用法、量刑及不為
    沒收之諭知均無違法、不當，應予維持，並引用如附件原審
    判決書記載之犯罪事實、證據及理由。
二、被告上訴意旨略以：其當時因急需賺錢，不知對方會持其帳
    戶做為詐欺及洗錢使用；犯後深感懊悔，且覺得對不起被害
    人，但因需負擔女兒學費及租屋費，確實無力賠償被害人，
    請求法院給予緩刑機會等語。
三、經查：
　㈠有關被告上訴意旨所指無幫助洗錢犯意部分，依照附件原審
    判決理由㈣所述，已足認被告主觀上應有幫助詐欺及洗錢之
    不確定故意，被告上訴仍否認辯稱，應屬無據。
  ㈡有關被告請求宣告緩刑部分：
　　被告前曾受有期徒刑以上刑之宣告，執行完畢後，5年以內
    固未曾受有期徒刑以上刑之宣告，有臺灣高等法院被告前案
    紀錄表可參，然被告僅因急需金錢，即輕忽提供帳戶予詐欺
    正犯使用，而被告經原審宣告之刑，乃為得易服社會勞動之
    有期徒刑及罰金刑，對於被告工作、家庭及生活影響較輕，
    本院認尚不宜對被告宣告緩刑。
四、綜上，被告上訴為理由，應予駁回。
據上論結，應依刑事訴訟法第368條、第373條，判決如主文。
本案經檢察官蔣志祥提起公訴及移送併辦，檢察官黃裕峯到庭執
行職務。
中　　華　　民　　國　　111 　年　　3 　　月　　29　　日
            刑事第八庭　  審判長法　官　林  清  鈞
                                法　官　郭  瑞  祥
                                法　官　簡  婉  倫
以上正本證明與原本無異。
如不服本判決應於收受送達後20日內向本院提出上訴書狀，其
未敘述上訴理由者，並得於提起上訴後20日內向本院補提理由書
(均須按他造當事人之人數附繕本)「切勿逕送上級法院」。因疫
情而遲誤不變期間，得向法院聲請回復原狀。
                                書記官  林　書　慶
　　　　　　　　　　　　　　　　
中　　華　　民　　國　　111 　年　　3 　　月　　29　　日
附錄本案論罪科刑法條
中華民國刑法第30條
幫助他人實行犯罪行為者，為幫助犯。雖他人不知幫助之情者，
亦同。
幫助犯之處罰，得按正犯之刑減輕之。

中華民國刑法第339條
意圖為自己或第三人不法之所有，以詐術使人將本人或第三人之
物交付者，處5年以下有期徒刑、拘役或科或併科50萬元以下罰
金。
以前項方法得財產上不法之利益或使第三人得之者，亦同。
前二項之未遂犯罰之。

洗錢防制法第14條
有第二條各款所列洗錢行為者，處7年以下有期徒刑，併科新臺
幣5百萬元以下罰金。
前項之未遂犯罰之。
前二項情形，不得科以超過其特定犯罪所定最重本刑之刑。
附件
臺灣臺中地方法院刑事判決
110年度金訴字第470號
公　訴　人　臺灣臺中地方檢察署檢察官
被　　　告　江仲信　男　(民國00年0月00日生)
　　　　　　　　　　身分證統一編號：Z000000000號
　　　　　　　　　　籍設臺中市○○區○○○街00號0樓之0
　　　　　　　　　　居台中市○區○○街00○0號0樓0室
上列被告因洗錢防制法等案件，經檢察官提起公訴（110年度偵
字第12249、12250號）及移送併辦（110年度偵字第18086號），
本院判決如下：
    主    文
江仲信幫助犯一般洗錢罪，處有期徒刑肆月；併科罰金新臺幣貳
萬元，罰金如易服勞役，以新臺幣壹仟元折算壹日。
    事    實
一、江仲信依其智識程度及生活經驗，已可判斷或預見如將其個
    人金融帳戶之存摺、提款卡或密碼提供予真實姓名年籍不詳
    之他人，極有可能遭他人作為詐欺犯罪或其他財產性犯罪之
    使用，亦或供作掩飾、隱匿該犯罪所得來源、去向之洗錢犯
    罪使用，藉此逃避檢警人員之追緝，仍基於縱若他人持之作
    為財產性之詐欺或洗錢犯罪之工具，亦不違背其本意之不確
    定故意，為牟取不法利益，以出租每一本金融帳戶，每月可
    獲取新臺幣(下同)3萬元之代價，於民國110年1月4日22時48
    分許，透過加入通訊軟體LINE上姓名年籍不詳自稱「張巧君
    」（下稱張女）之好友後，張女告知江仲信，其如提供金融
    帳戶可獲取租金，並傳送「每一本金融帳戶，每天領1000元
    、月領3萬元；…每三本金融帳戶，每天領新臺幣（下同）30
    00元、月領9萬元」等訊息給江仲信；翌日（5日）11時47分
    許，再以LINE與張女聯繫後，同意以上開條件為代價，提供
    其所申設之國泰世華商業銀行帳號000-000000000000號帳戶
    (下稱A帳戶)、兆豐國際商業銀行帳號000-000000000000000
    0號帳戶(下稱B帳戶)、渣打銀行帳號000-000000000000000
    號帳戶（下稱C帳戶）（上揭帳戶簡稱系爭三帳戶），並依
    張女指示先將提款卡密碼更改成「115588」之密碼後，於同
    日15時許，持上開銀行帳戶之存摺、提款卡，至位於臺中市
    ○○區○○路000號之統一超商瑞興門市，佯裝「廠商名稱：露
    天拍賣」，並冒稱『黃★齊（即黃○○）』為寄件人，寄給張女
    所指定取件人『蕭★宏（即蕭○○）』即該詐欺集團某成員收受
    ，藉此提供系爭三帳戶，幫助詐欺集團成員作為詐欺匯款之
    人頭帳戶使用。俟後，該詐欺集團成員取得系爭三帳戶後，
    竟意圖為自己不法之所有，基於詐欺取財之犯意聯絡，分別
    為下列詐欺犯行：
　　㈠於110年1月7日17時10分許，假冒486團購網之會計人員打
      電話給林○○，向林○○佯稱：渠之前購買空氣清淨機，因多
      設定出貨1次，將於同年月8日0時扣款，台北富邦銀行人
      員將與渠聯繫，並以協助解除設定云云。之後，另一詐欺
      集團成員假冒台北富邦銀行客服網路工程師人員致電林○○
      ，再向林○○誆稱如何操作網路銀行云云，致林○○誤信而陷
      於錯誤，依該詐欺成員指示，各於同年月7日18時18分、2
      1分、23分、26分許，將4萬9987元、4萬9981元、4萬9982
      元、4萬9973元，轉入江仲信之A帳戶內，旋遭詐欺集團指
      派車手提領一空。
　　㈡於110年1月7日17時許，該詐欺集團成員假冒東森購物平台
      之人員致電范○○，向范○○佯稱：渠先前購物時，因作業疏
      失將訂購數量誤設，需配合銀行處理帳戶問題云云；之後
      ，另一詐欺集團成員假冒中國信託銀行人員致電范○○，向
      范○○誆稱：渠先將帳戶存款領出，再依指示回存，並指示
      將餘額款項匯至指定帳戶云云，致范○○誤信而陷於錯誤，
      依該詐欺成員指示，除多筆款項匯入至該詐欺集團成員所
      指定之其他帳戶外，另一筆5萬5123元之款項，於同年月7
      日19時3分許，匯入江仲信之B帳戶內，旋遭詐欺集團指派
      車手提領一空。
　　㈢於110年1月6日21時40分許，該詐欺集團成員假冒「hito本
      舖」網路賣場客服人員致電蘇○，向蘇○詐稱：已解除會員
      金額為由，詢問渠帳戶餘額，並要求網路匯款至指定帳戶
      方能解除會員資格，且有將一些金額匯至渠帳戶內，要求
      渠轉出至指定帳戶云云，且該詐欺集團成員乃利用蘇○所
      提供金融帳戶，將詐欺集團詐騙不詳被害人之26985元匯
      入蘇○之玉山銀行帳號-1285*****9961號帳戶內，再指示
      蘇○將該匯入款項轉至詐欺成員指定之金融帳戶內；致蘇○
      誤信為真而陷於錯誤，而依該詐欺成員指示，除多筆匯款
      匯入其他人頭帳戶外，其中一筆15123元，於同年月7日19
      時9分許，轉入江仲信上揭B帳戶內。嗣由詐欺集團指派車
      手提領一空。
　　㈣嗣後林○○、范○○、蘇○等人發覺受騙，即報警處理，並經警
      循線調查，方查悉上情。
二、案經范○○訴請臺南市政府警察局永康分局、林○○訴請臺中市
    政府警察局豐原分局報告臺灣臺中地方檢察署檢察官偵查起
    訴，暨蘇○訴請南投縣政府警察局草屯分局報告臺灣臺中地
    方檢察署檢察官移送併辦。
    理    由
一、證據能力：
　　本判決下列所引用之被告江仲信（下稱被告）以外之人於審
    判外之言詞或書面陳述等供述證據，檢察官及被告均不爭執
    證據能力（見本院卷第87、109-112頁），且迄至本院言詞
    辯論終結前，亦均未聲明異議，本院審酌各該供述證據作成
    時之情況，並無違法不當情事，且認為以之作為證據應屬適
    當，依刑事訴訟法第159條之5規定，均得作為證據。其餘所
    引用之非供述證據部分，檢察官及被告亦均不爭執證據能力
    ，亦查無違反法定程序取得情形，自有證據能力。
二、本院之判斷：
  ㈠訊之被告對於其於前揭時、地，持系爭三銀行帳戶之金融卡
    及修改後密碼裝入紙箱之包裹，至位於上址統一超商瑞興門
    市，以寄貨單記載「廠商名稱：露天拍賣」、寄件人『黃★齊
    』、取件人『蕭★宏』之方式寄給甲女所指定之「蕭○○」之人等
    情，固不否認，惟矢口否認其有上揭幫助犯詐欺取財、洗錢
    等犯行，並辯稱：伊有將系爭三帳戶之提款卡及密碼寄給甲
    女，但伊也是被騙的，係甲女叫伊使用「黃○○」名字，伊去
    7-11超商輸入甲女給伊的編號後，就出現上開寄件單，單據
    上就有上開名字等語。
  ㈡經查，系爭A、B、C之三帳戶均為被告申請開設，且被告於上
    揭時、地，持系爭三銀行帳戶之金融卡及修改後密碼裝入紙
    箱之包裹，至上址統一超商瑞興門市，以寄貨單記載「廠商
    名稱：露天拍賣」、寄件人『黃★齊』、取件人『蕭★宏』等名義
    寄給甲女指定之「蕭○○」人，此情業據被告於警訊及本院審
    理中供承明確（偵12249號卷第29-31頁；本院卷第88頁），
    亦有國泰世華商業銀行存匯作業管理部110 年2 月19日國世
    存匯作業字第1100020571號函暨所附客戶基本資料查詢、江
    仲信開戶照片、身分證正反面影本（偵12249號卷第57、60-
    61頁）、兆豐國際商業銀行股份有限公司110 年2 月17日兆
    銀總集中字第1100007004號函暨所附客戶基本資料（偵1225
    0號卷第41頁）等件存卷可據，此一事實，首予認定。
  ㈢次者，證人林○○、范○○、蘇○等人於如前揭時間，均遭詐欺集
    團成員詐騙，將事實欄一之㈠至㈢所示之款項，分別匯入被告
    申設之A、B帳戶內乙節，業據證人林○○（偵12249號卷第51-
    53頁）、范○○（偵12250號卷第21-29頁）、蘇○（偵18086卷
    第23-27、29-31頁）等人分別於警詢時指訴甚詳，並有國泰
    世華銀行之帳戶交易明細查詢（偵12249號卷第63-65頁）、
    兆豐銀行之客戶存款往來交易明細表、客戶電子銀行自行/
    被代理行交易查詢交易明細表、交易明細資料（偵12250號
    卷第43-48頁）；證人林○○之報案資料：受理刑事案件報案
    三聯單、受理各類案件紀錄表、反詐騙諮詢專線紀錄表、受
    理詐騙帳戶通報警示簡便格式表、金融機構聯防機制通報單
    、林○○帳戶個資檢視及轉帳紀錄翻拍照片（偵12249號卷第7
    1-81、85頁）；證人范○○之報案資料：受理刑事案件報案三
    聯單、受理各類案件紀錄表、反詐騙專線紀錄表、受理詐騙
    帳戶通報警示簡便格式表、金融機構聯防機制通報單（偵12
    250號卷第51-61頁），及存款交易明細表、兆豐銀行110年3
    月3日兆銀總集中字第1100009812號函暨所附客戶電子銀行
    自行/ 被代理行交易查詢、客戶存款往來交易明細表（偵18
    086號卷第85、87頁）、國泰世華銀行110年3 月11日國世存
    匯作業字第1100031315號函暨所附蘇○客戶基本資料、身分
    證正反面影本、客戶交易明細表（偵18086號卷第33-49、99
    -105頁）等件存卷可佐。由上，足認被告將其開設之系爭三
    帳戶寄給張女後，即為該詐欺集團成員取得而持以作為詐騙
    證人林○○、范○○、蘇○等人匯款之犯罪工具甚明。
  ㈣被告雖以前詞置辯，惟查：
  1.首先，觀諸A帳戶之國泰世華交易明細（見偵12249號卷第63
    頁）之資金存提狀況，被告於110年1月5日15時許寄出其系
    爭三帳戶之前，其於同日14時19分許，先提領A帳戶款項300
    元，則A帳戶餘額僅21元。另依被告手機上LINE對話紀錄內
    容審視（偵12249卷第37頁），被告於110年1月5日14時37分
    ，特別拍攝該帳戶帳簿照片傳送予對方。由上，足徵被告開
    設之系爭三帳戶於寄交他人之前，客觀上，應無多餘存款可
    供其提領，適足以交付他人使用，而無混雜其他款項歸屬之
    虞，合於一般提供詐欺、洗錢之人頭帳戶使用之常態。
  2.另據被告與甲女在手機上LINE之對話紀錄內容如下（偵1224
    9號卷第35-39頁）。
    ⑴110年1月4日22時49分至23時11分許之對話內容略以：
    「被告：請問你這是什麼項目呢？
　　  甲女：…會員很多每天客戶輸贏結算兌匯存取金額比較
　　　　　　大，存取帳戶不夠用，公司要找配合提供帳戶給會
            員兌匯…租約金（本數越多薪資越高）一本帳戶每
            天領1000月領30000。…三本帳戶每天領3000月領90
            000…，10天為一期結算喔一個月3期。
      被告：臺灣的帳戶嗎。
　　　      那你們做違法的我怎麼辦？ 
　　　      ……
      甲女：公司對你帳戶不會觸犯法律事件，也不會產生稅
　　　      務…。
      被告：好的，我試試看。
　　　      可以知道貴公司拿帳戶的用途是什麼嗎？
            你們這個不會騙人吧？
　　　由以上對話內容觀察，可知被告對甲女徵求提供帳戶之行
      為，已有認識可能作為違法事情無訛。
　　⑵110年1月5日11時40分至14時37分許之對話紀錄如下：
      甲女：…公司收到你的帳戶確認可以正常使用後薪水就會
　　　        先給你的，你放心，我們不是騙人的。
      被告：那我先用兩個帳號試一下可以嗎？
　          有指定銀行嗎？　　           
      甲女：沒有指定銀行郵局或新辦的都可以的。
　　　      …  
      被告：之後的錢都事先領還是後領？
      甲女：都是先領的。
　　　      您每個月去銀行刷一次存簿PO給我就可以了，這就
　　　      是您之後的工作內容了。
　　　被告：好的，那什麼時候要呢？需要辦網銀嗎？
　　　甲女：不需要網銀喔
　　　      您目前需要跟公司配合的銀行分別是什麼銀行的
　　　      呢？
　　　被告：國泰、渣打、兆豐。
　　　      我自己的是永豐。
　　　甲女：配合帳戶國泰、渣打、兆豐，薪水帳戶是永豐嗎？
　　　被告：是的。
　　　甲女：那麻煩你先把配合帳戶還有薪水帳戶和本人身分證
　　　　　　正反面拍傳給我，還有你的聯絡電話跟LINE ID也
            傳給我，到時候我們財務收到了，會聯絡你，跟你
            核對帳戶派發薪水。
　　　　　　…到時候都會退還給你，你可以隨時去銀行刷出入
            帳查看的，不會有任何問題。
　　　　　　…如果你的帳戶會出問題的話，我們就不會每次都
            先給薪水了。
　　　被告：好吧！為錢拼看看了。
　　　　　　帳號寄（誤寫記）到哪裡？
　　　　　　…可以等我到2點嗎？我一次弄到好！
　　　甲女：好的。你寄之前提款卡先拿到任意提款機修改密碼
      115588，每天兼職很多以防密碼錯亂，退還可以用回你想
      要的密碼…。
　　　　　　你有用好了嗎？
　　　被告：密碼已經都改好了。
　　　　　　我現在要到7-11。　　　　　　
　　　　　　到了我會先拍照片給您。
　　　　　　（之後傳送系爭三帳戶帳簿與提款卡之照片）
　　　甲女：好的，提款卡都有嗎。
　　　被告：提款卡就在銀行簿子有三張卡片就是提款卡，密碼
      ：115588。
　　　　　　該怎麼包裝呢？
　　　甲女：…帳戶屬於個人隱私貴重物品，你包裝好，再拿去7
      -11寄件，以免寄件路上損壞。
　　　　　　不要跟店員說是寄帳戶，因為帳戶屬於個人隱私物
            品，以免資料外洩。
　　　被告：傳送紙盒裝帳簿等照片。
　　　甲女：…請至7-11ibon機台購物/寄貨＞交貨便＞寄件＞露天拍賣寄件＞輸入代碼Z00000000000　＞同意確認＞列印→即可寄件成功。　　　　　　　　　　
　　　被告：傳送列印出寄件單（其上記載：露天拍賣、寄件
　　　      人：『黃★齊』、取件人『蕭★宏』）照片。
　　　      對嗎？是我就寄（誤寫記）了。
　　　甲女：是的。
　　　      你拿給店員說寄件就可以了。
　　　      ……
　　　      再麻煩您把聯絡電話還有LINE ID也傳給我。
　　　被告：聯絡電話：0000000000。LINE ID…。
　　　甲女：具體看公司什麼時候收到你的帳戶，例如今天收到
　　　      你的帳戶，明天確認好後，就會給你薪水喔。
　　　稽諸以上對話內容，甲女雖佯稱不會騙被告，但是甲女又
      告知被告關於帳戶係個人重要隱私物品，卻傳送虛假不實
      之寄件單資料給被告，且指示被告不可將寄帳戶乙節告知
      店員，更在寄貨單登載：「廠商名稱：露天拍賣。寄件人
      ：『黃★齊』。取件人『蕭★宏』」等不實資料，提供被告寄送
      系爭三帳戶之單據，此節核與本院函查上開寄貨單資料如
      下：「母廠商名稱：露天拍賣-取件。子廠商名稱：支付
      連買家付款。寄件人姓名：黃○○。取件人姓名：蕭○○」等
      情相符，上情有統一超商股份有限公司110年9月1日統超
      字第20210000919號函文（本院卷第63-64頁）在卷可憑。
      基上，甲女前後說詞，前後齟齬、矛盾，顯而易見，且於
      被告詢問甲女及其所屬公司之真實姓名或相關聯絡訊息時
      ，甲女百般刻意隱瞞掩飾，易啟人疑竇，似包藏不可告人
      或違法之事；更於被告將上開虛偽資料列印出寄貨單並黏
      貼於包裹上之際，被告當下即可明辨上開記載事項，全然
      屬於虛偽不實之事，而被告既明知虛偽不實之情，反以「
      好吧！為錢拼看看了。」之放任不在乎之賭徒心態、作法
      ，仍將其系爭三帳戶寄給甲女指示之姓名年籍不詳「蕭★
      宏』之人。
  3.按金融機構之帳戶關乎存戶個人資料及財產權益甚大，而帳
    戶內款項之提領，僅須以帳戶之提款卡配合鍵入正確密碼使
    用即可，一旦脫離個人支配管領範圍，不僅可能使個人資料
    流出，讓個人資料、財物等遭受侵害損失，甚至可能淪為他
    人犯罪工具之用，非但損及個人名譽、信用，更有因此背負
    刑責及損害賠償之極大可能性，是以，一般人當應知曉將帳
    戶、提款卡及密碼等個人文件、資料，絕不輕易揭露或交付
    陌生人，或者非親非故之他人，以避免無法控制而遭他人利
    用犯罪或侵權之高度風險。復衡長久以來，利用各種名目詐
    欺取財之犯罪型態、類型，屢層出不窮，該等犯罪者，大多
    利用人頭帳戶作為犯罪贓款之進出帳戶，此經報章雜誌、平
    面或電子媒體、網路等方式披載宣傳多年，乃為多數國民知
    之甚詳之情。質之被告於本院審理中供稱：甲女跟伊說渠等
    在高雄，伊有問對方實際上之年籍、身分證號碼，但對方沒
    有跟伊說，伊寄出三個帳戶寄出，沒有辦法拿回來；伊新民
    商工肄業，目前從事保全業，每月3萬多元，一天工作12小
    時，心想怎麼會有這麼好的事，伊才問對方是否做騙人或做
    違法的事，對方以LINE說是正規公司，不會騙人的，因當時
    快過年了，伊女兒也快要繳學費、保險費，對方這樣說錢，
    伊只好妥協，伊也知道這樣做不對或怪怪的等語（本院卷第
    116-119頁），由上，可知被告既為具有一定智識程度或社
    會歷練之成年人，對系爭三帳戶屬於其個人重要隱私、資訊
    或信用文件，應有相當認知及理解，一旦脫離本人支配管領
    範圍，不僅讓本人可能遭受侵害損失，甚至可能淪為他人犯
    罪工具之用，被告方一再質問甲女是否會作為違法使用，在
    在彰顯其對此情知之甚詳；然而，其寄交個人系爭三銀行帳
    戶予姓名年籍不詳之甲女或「蕭★宏』，既從未見過甲女或「
    蕭★宏』之真實面目，甲女又刻意不讓被告知道甲女或「蕭★
    宏」為何許人也，完全隱匿甲女或「蕭★宏』之真實姓名年籍
    或電話、公司住址、名稱等重要資訊，以免被告尋覓甲女或
    「蕭★宏』之行蹤、去向而暴露劣跡，且其更明白知道寄出系
    爭三帳戶後，如無任何憑證或聯絡資料，勢必無從索回或掌
    握去向，以上各種情事，在在顯現不合常情、邏輯之情，故
    被告應已認識其寄出系爭三帳戶後，極可能遭甲女或「蕭★
    宏』等人作為違法或犯罪之使用，或供作掩飾、隱匿該犯罪
    所得來源、去向之洗錢犯罪使用，竟為圖謀不法利益，猶恣
    意妄為之，其主觀上，自有基於縱若他人持之作為財產性之
    詐欺或洗錢犯罪之工具，亦不違背其本意之不確定幫助故意
    甚明。
  ㈤綜上所述，被告前揭所辯，顯屬事後卸責之詞，殊難採信。
    本案事證明確，被告幫助犯詐欺取財、一般洗錢之犯行，洵
    堪認定。
三、論罪科刑
  ㈠按刑法上之幫助犯，係指以幫助之意思，對於正犯資以助力
    ，而未參與實施犯罪之行為者而言（最高法院49年台上字第
    77號判例參照）。查被告將系爭三帳戶之提款卡及密碼寄交
    予甲女，容任甲女或所屬詐欺成員作為詐欺取財之工具及隱
    匿資金流向而形成金流斷點之工具，係基於幫助他人詐欺取
    財、一般洗錢犯行之不確定故意，且所為提供系爭三帳戶之
    行為，係屬詐欺取財及一般洗錢之構成要件以外之行為，屬
    於幫助犯。
  ㈡核被告前揭所為，係犯刑法第30條第1項前段、第339條第1項
    之幫助犯詐欺取財罪，及刑法第30條第1項前段、洗錢防制
    法第14條第1項之幫助犯一般洗錢罪。
  ㈢被告本於幫助之不確定犯意，而為詐欺取財、一般洗錢之構
    成要件以外之行為，為幫助犯，應依刑法第30條第2項之規
    定，按正犯之刑減輕之。
  ㈣被告以一個提供系爭三帳戶之提款卡及密碼之行為，使詐欺
    集團正犯據以先後向上揭證人為詐欺取財及一般洗錢之人頭
    帳戶使用，乃一行為觸犯數罪名，為想像競合犯，應依刑法
    第55條規定，從一重之幫助犯一般洗錢罪處斷。
  ㈤爰審酌被告前於93年間，因犯妨害自由罪，經臺灣新竹地方
    法院94年度訴字第105號判決判處有期徒刑5月確定，並於95
    年9月29日以易科罰金執行完畢；又於95年間，因犯動產擔
    保交易案件，經本院95年度豐簡字第314號判決拘役30日，
    並於95年8月11日以易科罰金執行完畢（未構成累犯），有
    臺灣高等法院被告前案紀錄表可憑，其素行有瑕，竟為圖謀
    不法利益，恣意將系爭三帳戶之提款卡與密碼提供予姓名年
    籍不詳之陌生人甲女等人，事後流入詐欺成員作為詐欺財產
    犯罪使用，助長財產犯罪者遂行詐欺取財、洗錢之目的，危
    害社會治安及正當金融交易秩序，所為實值非難；兼衡其迄
    未與上開證人3人達成和解或賠償損害，並審酌其犯罪之動
    機、目的及手段，及其自述：新民商工肄業，從事保全業，
    之前從事過網拍工作，保全工作月入三萬初，離婚，有1名1
    8歲子女，經濟狀況很糟等語（見本院卷第119頁），及其事
    後猶未能自省其所為具違法性之態度等一切情狀，量處如主
    文所示之刑，並就罰金部分諭知如易服勞役之折算標準。
四、沒收部分：
  ㈠被告提供予詐欺集團成員之系爭三帳戶之金融卡、密碼等資
    料，固屬被告供其犯罪所用之物，惟系爭三帳戶已交給甲女
    並流入詐欺集團成員持有中，並未扣案，但已遭警示凍結上
    開帳戶，該等物品已難續供犯罪使用，亦失其財產上價值，
    若日後執行沒收徒增司法程序或資源耗費，本院不予宣告沒
    收。
  ㈡按犯罪所得，屬於犯罪行為人者，沒收之，刑法第38條之1
    第1 項前段定有明文。然沒收犯罪所得之範圍，應僅以行為
    人實際因犯罪所獲得之利益為限，倘行為人並未因此分得利
    益，或缺乏證據證明行為人確實因犯罪而有所得，自不應憑
    空推估犯罪所得數額並予以宣告沒收。查上開證人3人遭詐
    欺之款項，均由該詐欺集團成員所取得，並非被告取得，且
    復查無其他積極證據足認被告確有因本案幫助詐欺犯行而實
    際獲得犯罪所得，自無犯罪所得應予沒收之餘地，附此敘明
    。
據上論斷，應依刑事訴訟法第299條第1項前段，洗錢防制法第14
條第1項，刑法第11條、第30條、第339條第1項、第42條第3項前
段、第38條之2第2項，刑法施行法第1條之1第1項，判決如主文
。
本案經檢察官蔣志祥提起公訴，檢察官黃芝瑋到庭執行職務。
中　　華　　民　　國　　110　年　　12  　月　　21　　日
                  刑事第一庭    審判長法　官　李進清
                                      法　官　路逸涵
                                      法　官　張德寬
以上正本證明與原本無異。
如不服本判決應於收受送達後20日內向本院提出上訴書狀，並應
敘述具體理由；其未敘述上訴之理由者，應於上訴期間屆滿後20
日內向本院補提理由書（均須按他造當事人之人數附繕本）「切
勿逕送上級法院」。
告訴人或被害人如不服判決，應備理由具狀向檢察官請求上訴，
上訴期間之計算，以檢察官收受判決正本之日起算。　　　　　

　　　　　                           書記官  黃麗靜
中　　華　　民　　國　　110　年　　12  　月　　21　　日
附錄本案論罪科刑法條全文：
中華民國刑法第30條
幫助他人實行犯罪行為者，為幫助犯。雖他人不知幫助之情者，
亦同。
幫助犯之處罰，得按正犯之刑減輕之。
中華民國刑法第339條第1項
意圖為自己或第三人不法之所有，以詐術使人將本人或第三人之
物交付者，處5年以下有期徒刑、拘役或科或併科50 萬元以下罰
金。
洗錢防制法第14條
有第二條各款所列洗錢行為者，處 7 年以下有期徒刑，併科新
臺幣 5 百萬元以下罰金。
前項之未遂犯罰之。
前二項情形，不得科以超過其特定犯罪所定最重本刑之刑。